---
title: "clustering"
output: html_document
---

# Intro

## 1. Library

```{r, warning=FALSE}
library(tidyverse)
library(factoextra)
library(ggplot2)
library(reshape2)
```

```{r}
whis <- read.csv("data/whiskies.txt")
head(whis)
```

### 1.1 Data Cleansing

```{r}
# meng-assign nilai dari kolom Distillery menjadi rownames
rownames(whis) <- whis$Distillery

# membuang kolom yang tidak digunakan
whis <- whis %>% 
  select(-c(RowID, Distillery, Postcode, Latitude, Longitude))

head(whis)
```

### 1.2 Exploratory Data

#### 1.2.1 Cek NA

```{r}
colSums(is.na(whis))
```

```{r}
summary(whis)
```

## 2. K-Means

```{r, warning=FALSE}
RNGkind(sample.kind = "Rounding")
set.seed(100)

whis_k <- kmeans(whis, centers = 3) ## Centers = kluster menjadi 3
```

### 2.1 Banyaknya iterasi

```{r}
whis_k$iter
```

### 2.2 Banyaknya observasi

```{r}
whis_k$size
```

### 2.3 Melihat centroid

```{r}
whis_k$centers
```

### 2.4 Label cluster untuk tiap observasi

```{r}
head(whis_k$cluster)
```

### 2.5 Goodnes of Fit

```{r}
# cek nilai WSS dan rasio BSS/TSS
sum(whis_k$withinss) # ekuivalen dengan $tot.withinss
whis_k$tot.withinss # WSS

whis_k$betweenss / whis_k$totss # rasio BSS/TSS
```

### 2.6 Pemilihan K Optimum

```{r}
fviz_nbclust(whis, FUNcluster = kmeans, method = "wss")
```

### 2.7 Buat ulang K-Means dengan K yang optimum

```{r, warning=FALSE}
RNGkind(sample.kind = "Rounding")
set.seed(100)

# berdasarkan elbow method, k = 5 (subjektif)
whisky_km_5 <- kmeans(whis, centers = 5)
```

### 2.8 Interpretasi

```{r, warning=FALSE}
# memasukkan label cluster ke data awal
whis$kelompok <- whisky_km_5$cluster

# melakukan profiling dengan summarise data
whis %>% 
  group_by(kelompok) %>% 
  summarise_all(mean)
```

### 2.9 Product Recommender

```{r}
# cek Laphroig ada di kelompok mana?
whis["Laphroig", ] # kelompok 2

# cek whisky apa saja yang ada di kelompok 2
whis %>% 
  filter(kelompok == 2)
```

## 3. Visualisasi

### 3.1 Visualisasi Clustering

```{r}
# nilai centroid
whisky_profile <- whis %>% 
  mutate(kelompok = as.factor(kelompok)) %>% 
  group_by(kelompok) %>% 
  summarise_all(mean)

# reshaping data
whisky_melt <- melt(whisky_profile, id.vars = "kelompok")

# visualisasi data
ggplot(whisky_melt, 
       aes(x = kelompok, y = value, fill = kelompok)) + 
  geom_col() + 
  facet_wrap(~variable)
```

**Profiling: **

- Cluster 1: honey, winey, nutty, malty, fruity paling tinggi diantara kelompok lainnya -> whisky manis nano-nano
- Cluster 2: body, smoky, medicinal, tobacco paling tinggi -> whisky pahit 
- Cluster 3: body paling rendah, floral paling tinggi -> whisky manis aroma bunga
- Cluster 4: tidak ada yang mendominasi < 2 -> whisky balance/light
- Cluster 5: sweet, spicy paling tinggi -> whisky manis pedas